# 公司债券

提问人：CINDYLIN 时间：2012-12-06 11:26:39
公司债券附投资者回售选择权对会计处理的影响

回答人：chenyiwei
回复 CINDYLYLIN 的帖子
如果该学校主要是为内部服务的，则该学校的运作是可以为企业带来经济利益的，相当于企业内部设置的培训部门，只不过领取办学许可证，具有独立法人资格而已。
但是，鉴于该学校注册为非营利性机构，因此不能通过传统意义上的股利分配方式提供直接的经济回报，其为本企业带来的未来经济利益具有间接性质。建议在单独报表上列报为其他非流动资产，并将其纳入合并报表范围。